# 求助陈版及众前辈：被审计公司无形资产问题

提问人：hustfxy 时间：2013-06-01 21:46:17
被审计公司上年购买了一项无形资产 8000 万元，本年度该无形资产并未达到预定的使用目的。被审计公司收到出售方退还的 629 万元款项，被审计公司直接冲减该无形资产的原价。请问退还的 629 万对税务有何影响，另外编制现金流量表附表时如何调整该 629 万，谢谢！

回答人：chenyiwei
1 、税务处理无明确规定。但个人理解此时税务处理上比较合理的做法应当是与会计处理一致，即减少该项无形资产的计税基础。
2 、现金流量表正表上可列报为“收到的其他与投资活动有关的现金”。补充资料中不作为调节项目（因为既不影响净利润也不影响经营现金流）。